臺灣士林地方法院刑事判決
                                   110年度審簡上字第51號
上  訴  人  臺灣士林地方檢察署檢察官
被      告  吳建興



上列上訴人因被告妨害名譽案件，不服本院士林簡易庭中華民國
110 年7 月8 日所為之110 年度士簡字第335 號第一審簡易判決
（聲請簡易判決處刑案號：110 年度偵字第332 號），提起上訴
，本院管轄之第二審合議庭判決如下：
    主  文
上訴駁回。
    理  由
一、本件經本院管轄第二審之合議庭審理結果，認原審判決被告
    吳建興犯刑法第310條第2項之散布文字誹謗罪，判處拘役10
    日並諭知以新臺幣（下同）1,000元折算1日之易科罰金折算
    標準，其認事用法均無不當，量刑亦認妥適，應予維持；除
    補充「被告於本院準備程序及審理時所為自白（見本院110
    年度審簡上字第51號卷【下稱本院卷】第52、110、112頁」
    為證據外，爰引用原審判決之事實、證據及理由（如附件一
    、二）。
二、檢察官上訴意旨略以：被告雖坦承犯行，但於案發後未積極
    與告訴人2人達成和解，犯後態度難謂良好，原審僅判處拘
    役10日，量刑過輕，似有違罪刑相當原則等語。
三、經查：
  ㈠按法官於有罪判決中，究應如何量處罪刑，自得依據個案情
    節，參諸刑法第57條所定各款犯罪情狀之規定，於該法定刑
    度範圍內，基於合義務性之裁量，量處被告罪刑，而量刑之
    裁量權，乃憲法所保障法官獨立審判之核心，如非有裁量逾
    越或裁量濫用之明顯違法情事，自不得擅加指摘其違法或不
    當，即使上級審對下級審裁量權之審查，亦應同此標準，此
    不僅在保障法官不受任何制度外之不當干涉，更保障法官不
    受制度內的異質干涉，方符憲法第80條所宣示獨立審判之真
    義（最高法院72年度台上字第6696號判例參照）。又量刑之
    輕重，屬事實審法院得依職權自由裁量之事項，苟已斟酌刑
    法第57條各款所列情狀而未逾越法定刑度，不得遽指為違法
    ，且在同一犯罪事實與情節，如別無其他加重或減輕之原因
    ，下級審量定之刑，亦無過重或失輕之不當情形，則上級審
    法院對下級審法院之職權行使，原則上應予尊重，不得任意
    指摘為違法。
  ㈡原審科刑部分業已審酌被告以散布文字毀損告訴人陳柏銓、
    商雅琇名譽之犯罪動機、目的、手段、所為貶抑告訴人陳柏
    銓、商雅琇之人格尊嚴，及犯罪後坦承犯行，惟未與告訴人
    陳柏銓、商雅琇達成和解，兼衡被告學經歷及家庭經濟狀況
    等一切情狀，並於法定刑度內，予以量定拘役10日，如易科
    罰金，以1,000元折算1日，其認事用法並無違誤，量刑並未
    逾越上開法律規定之範圍，亦無濫用權限及違反比例原則之
    情事。至檢查官上訴雖稱被告未積極與告訴人2人達成和解
    ，然被告於本院所定110年10月4日調解期日已到庭，而告訴
    人2人並未出席，有本院調解期日報到單1份可稽（見本院卷
    第47頁），參以被告於同日準備程序時表示其現在願意與告
    訴人2人調解看看等語（見本院卷第52頁），難認被告有何
    拒絕與告訴人2人洽談和解事宜之情，況被告未與告訴人2人
    達成和解一節，亦經原審列入量刑評價，原審之事實認定既
    無錯誤，在同一犯罪事實與情節，如別無其他加重或減輕之
    原因，下級審量定之刑，亦無過重或失輕之不當情形，上級
    審法院對下級審法院之職權行使，原則上應予尊重。是以，
    上訴意旨執前詞指摘原審判決量刑過輕，為無理由，應予駁
    回。又被告以一行為，毀損告訴人2人之名譽，為想像競合
    犯，依刑法第55條規定，應從一重之散布文字誹謗罪斷，原
    審判決就此部分漏未論及，且未引用刑法第55條規定，固有
    不當，惟不影響判決本旨，爰逕予補正，附此敘明。
據上論斷，應依刑事訴訟法第455條之1第1項、第3項、第368條
、第373條，判決如主文。
本案經檢察官胡原碩聲請簡易判決處刑，檢察官江玟萱、郭季青
到庭執行職務。
中　　華　　民　　國　 110　　年　　12　　月　  8    日 
                 刑事第九庭  審判長法　官  李育仁
                                  法  官  李冠宜
                                  法  官  陳秀慧
以上正本證明與原本無異。
不得上訴。                         
                                  書記官  陳建宏
中　　華　　民　　國　 110　　年　　12　　月　　8 　　日
附錄本案論罪科刑法條全文：
中華民國刑法第310條
意圖散布於眾，而指摘或傳述足以毀損他人名譽之事者，為誹謗
罪，處1 年以下有期徒刑、拘役或1 萬5 千元以下罰金。散布文
字、圖畫犯前項之罪者，處2 年以下有期徒刑、拘役或3萬元以
下罰金。對於所誹謗之事，能證明其為真實者，不罰。但涉於私
德而與公共利益無關者，不在此限。

附件一
臺灣士林地方法院刑事簡易判決
110年度士簡字第335號
聲　請　人　臺灣士林地方檢察署檢察官
被　　　告　吳建興  男　民國00年00月0日生
                    身分證統一編號：Z000000000號
                    住臺北市○○區○○路00號5樓
                    居臺北市○○區○○街0段000巷0號
上列被告因妨害名譽案件，經檢察官聲請以簡易判決處刑（110
年度偵字第332號），本院判決如下：
    主  文
吳建興犯散布文字誹謗罪，處拘役拾日，如易科罰金，以新臺幣
壹仟元折算壹日。
    事實及理由
一、本件犯罪事實、證據及應適用之法條，除引用檢察官聲請簡
    易判決處刑書之記載（如附件）外，並更正如下：聲請簡易
    判決處刑書證據並所犯法條欄第1 項第3 行所載「109 年度
    士簡字第民事簡易判決」，應更正為「109 年度士簡字第73
    2 號民事簡易判決」。
二、爰審酌被告吳建興以散布文字毀損告訴人陳柏銓、商雅琇名
    譽之犯罪動機、目的、手段、所為貶抑告訴人陳柏銓、商雅
    琇之人格尊嚴，及犯罪後坦承犯行，惟未與告訴人陳柏銓、
    商雅琇達成和解，兼衡被告學經歷及家庭經濟狀況等一切情
    狀，量處如主文所示之刑，並諭知易科罰金之折算標準，以
    示懲儆。
三、依刑事訴訟法第449 條第1 項前段、第3 項、第454 條第2
    項，刑法第310 條第2 項、第41條第1 項前段，刑法施行法
    第1 條之1 第1 項，逕以簡易判決處刑如主文。
四、如不服本判決，得於判決書送達之翌日起20日內，以書狀敘
    述理由，向本庭提出上訴。
本案經檢察官胡原碩聲請簡易判決處刑。
中    華    民    國   110    年    7     月    8     日
                  士林簡易庭法  官  陳紹瑜
以上正本證明與原本無異。
如不服本判決，得於判決書送達之翌日起20日內，以書狀敘述理
由，向本庭提出上訴。
中    華    民    國   110    年    7     月    8     日
                            書記官  吳雪華
所犯法條：
刑法第310條
意圖散布於眾，而指摘或傳述足以毀損他人名譽之事者，為誹謗
罪，處一年以下有期徒刑、拘役或一萬五千元以下罰金。
散布文字、圖畫犯前項之罪者，處二年以下有期徒刑、拘役或三
萬元以下罰金。
對於所誹謗之事，能證明其為真實者，不罰。但涉於私德而與公
共利益無關者，不在此限。

附件二
臺灣士林地方檢察署檢察官聲請簡易判決處刑書　
                                      110年度偵字第332號
　　被　　　告　吳建興　男　33歲（民國00年00月0日生）
　　　　　　　　　　　　住臺北市○○區○○路00號5樓
　　　　　　　　　　　　居臺北市○○區○○街0段000巷0號
　　　　　　　　　　　　國民身分證統一編號：Z000000000號
上列被告因妨害名譽案件，業經偵查終結，認宜聲請簡易判決處
刑，茲將犯罪事實及證據並所犯法條分敘如下：
　　　　犯罪事實
一、吳建興（所涉著作權法等案件，另為不起訴之處分）為商雅
    琇前配偶(2人於民國109年3月11日離婚)，吳建興認陳柏銓
    介入其婚姻，竟意圖散布於眾，基於誹謗之犯意，於109年4
    月16日晚間9時26分許，在臺北市北投區東華街1段438巷4居
    所，以電腦設備連接網際網路，在個人臉書網頁，張貼其寄
    送予陳柏銓之存證信函，指摘陳柏銓與商雅琇有苟合之行為
    ，涉犯通姦罪嫌之不實內容，足以毀損陳柏銓與商雅琇名譽
    。嗣陳柏銓瀏覽臉書，發現上開貼文，而與商雅琇於109年9
    月25日提出告訴，查知上情。
二、案經陳柏銓、商雅琇告訴偵辦。
　　　　證據並所犯法條
一、上揭犯罪事實，業據被告吳建興坦承不諱，並有告訴人2人
    提出之郵局存證信函影本、被告臉書貼文截圖及臺灣士林地
    方法院109年度士簡字第民事簡易判決附卷可稽，足徵被告
    之自白與事實相符，被告犯嫌應堪認定。
二、核被告所為，係犯刑法第310條第2項之加重誹謗罪嫌。被告
    以一加重誹謗罪行為侵害2人法益，請依刑法第55條前段之
    規定，論以想像競合犯。
三、依刑事訴訟法第451條第1項聲請逕以簡易判決處刑。
　　此　致
臺灣士林地方法院
中　　華　　民　　國　 110　　年　　4 　　月　　18　　日
                              檢　察　官  胡    原    碩
本件正本證明與原本無異。
中　　華　　民　　國　 110　　年　   5　  月　　13　　日
　　　　　　　　　 　　　　　 書  記  官　李    柏    鋼
附錄本案所犯法條全文
中華民國刑法第310條
意圖散布於眾，而指摘或傳述足以毀損他人名譽之事者，為誹謗
罪，處 1 年以下有期徒刑、拘役或 1 萬 5 千元以下罰金。
散布文字、圖畫犯前項之罪者，處 2 年以下有期徒刑、拘役或
3 萬元以下罰金。
對於所誹謗之事，能證明其為真實者，不罰。但涉於私德而與公
共利益無關者，不在此限。

本件係依刑事訴訟法簡易程序辦理，法院簡易庭得不傳喚被告、
輔佐人、告訴人、告發人等出庭即以簡易判決處刑；被告、被害
人、告訴人等對告訴乃論案件如欲聲請法院調（和）解或已達成
民事和解而要撤回告訴或對非告訴乃論案件認有受傳喚到庭陳述
意見之必要時，請即另以書狀向簡易法庭陳述或請求傳訊。